Minutes et répertoires du notaire Étienne GERBAULT, 6 avril 1605 - décembre 1614 (étude II)
Archives nationales
- Minutes de Étienne GERBAULT, 1605 - décembre 1614; MC/ET/II/61 - MC/ET/II/215
  - Minutes. 1607, juin - décembre, juin - décembre 1607; MC/ET/II/64
    - Association de sept joueurs d'instruments pour trois jours, à l'occasion des étrennes 1608., 9 novembre 1607; MC/ET/II/64
      Lesquelz comparans jouront des instrumens chacun declaré ainsy qu'il ensuict: assavoir ledict Hebert d'une basse, ledict Buffeteau d'une pareille basse, ledict Gaigneron d'une taille, ledict Gauldron d'une haulte comte, ledict Wallet d'un dessus, ledict Godart d'une taille et ledict Peud'argent d'un dessus.
      Et, pour, entre eulx associez tenir le consert ensemblement, ont accordé que ilz et chacun d'eulx seront tenuz de se transporter d'huy en avant jusques audict jour de l'an prochain en la maison dudict Gauldron, size rue de la Bucherie - deux jours la semaine qui sont mercredy et vendredy - accordans par eulx que celluy ou ceulx d'entre eulx qui seront deffaillant de s'y trouver sera et pourra estre contrainct, en vertu des presentes, à payer aux aultres leurs associez comparans qui journellement s'y trouveront trente solz tournois par chacun jour que seront deffaillant de se trouver en la dicte maison par chacun desdictz jours à l'heure de quatre heures de rellevée presizement, ce qu'ilz promectent, chacun de leur part, de satisfaire sans aulcune contravention sur les peines que dessus, n'estoit qu'ilz ou l'un d'eulx ne fussent debtenuz de maladie ou aultre legitime empeschement.
      Est aussy accordé que, où aulcun d'eulx ne sauroict bien et deuement sonner sa partye dans deux jours devant ledict jour de l'an, pour et en ce cas, sera loysible aux aultres qui sauront sonner leurdicte partye de les expulcer de leurdicte compagnye et societté; et, en ce faisant, sera tenu et promect payer le deffaillant six livres tournoiz par chacun d'iceulx deffaillans aux aultres comparans pour tous dommage et interestz qu'ilz pouroient pretendre à cause de ce.
      Encores est stipullé que après que lesdictz comparans auront commancé à sonner les balletz cy-après speciffiez au premier jour de l'an de maisons ou aulcunes d'icelles qu'ilz auront volonté de sonner auparavant les trois jours cy-devant mentionnez, aulcun d'eulx ne voulust les parachever, en ce cas le contrevenant sera privé du proffict qui seroict provenu des aubaddes commancées; en ce faisant, sera tenu et promect de payer aux aultres acquiesans la somme de trente livres tournois de dommaige et interestz qu'ilz y pourroient pretendre contre lesdictz contrevenans à ce que dessus.
      Et, pour cest effect, promect ledict Wallet de fournir aux dessus-dictz associez les partyes necessaires et bien accordantes des balletz qui ensuivent savoir le Ballet de Monsieur de Nemours, appellé le Ballet des Espritz, celluy du Fillour et celluy de Madame la duchesse de Roen - dedans mercredy -, pour en estre par chacun d'eulx pris sa partye, pour icelle apprendre et sonner selon qu'il est devant declaré.
      Promectant lesdictes partyes de satisfaire à ce que dict est bien soigneusement et dilligemment sans faire aulcune instance, meffaire et mesdire l'un à l'aultre, ni jurer et blasphemer le nom de Dieu en peine de quinze solz d'amande par chacune fois que chacun d'eulx succombera et contreviendra à ce qui est dessus dict.
      Car ainsy, etc., promectant etc., obligeant chacun en droict soy corps et biens, renonceant, etc.
      Faict et passé ès estudes des notaires soubzsignez multiple, l'an mil six cens sept le vendredy neufiesme novembre après midy et ont signé:
      Adam VALLET GAUDRON GAIGNERON BUFFETEAU MOUFLE (notaire) HEBERT PEUDARGANT GODAR GERBAULT (notaire).
      ' Et le vingt ungiesme jour dudict mois de novembre oudict an six cens sept, sont comparuz lesdictz Gilles Hebert, Jacques Buffeteau, Jacques Gaigneron, Adam Vallet, Claude Godart et Adrien Peud'argent, tous devant nommez, lesquelz ont dict et declairé que depuis le contract devant escript François Gauldron, leur associé, aussy dessus nommé, se seroit desisté et departy de l'effect et entretenement dudict contract pour n'avoir peu y satisfaire attendu qu'il estoit auparavant associé avec aultres et pour, au lieu duquel Gaudron, les dessusdictz ont prins et arresté avec eulx, pour l'effect et entretenement dudict contract, Denis Mouvant, aussy maistre joueur d'instrumens à Paris, demeurant rue du Bourg l'Abbé, parroisse Sainct-Leu-Saint-Gilles, à ce present et acceptant, qui a promis et promect, pour son regard, de satisfaire et accomplir touttes les charges, clauses et conditions à plain contenuz et portez en icelluy contract, que ledict Monnant a dict bien entendre après que lecture luy en a esté faicte par l'un des notaires soubzsignez, l'aultre present, et à ceste fin sonner de la partye de thaille bien et deuement et qu'il promect apprendre dans le temps porté audict contract par les peines y contenues.
      Promectant etc., obligeant etc., renonceant etc.
      Faict et passé ès estudes des notaires soubzsignez l'an mil six cens sept sept les jour et an que dessus declarés devant et ont signé:
      PEUDARGANT Adam VALLET Claude GODAR MOUFLE Denis MOUVANT GAIGNERON J. BUFFETEAU HEBERT GERBAULT
      Documents du Minutier central concernant l'histoire de la musique (1600-1650), par Madeleine Jurgens, tome I [études I à X, 1763 actes], Paris, Archives nationales, 1967, p. 354, notice n° VIII (instrument de recherche imprimé dématérialisé, certaines notices sont plus détaillées dans la version intégrale accessible en ligne par la rubrique 'Autres instruments de recherche', voir contexte dans le Plan d’orientation général - Notaires de Paris, guides thématiques du Minutier).
      acte de société; musicien
    - Contrat de mariage entre Nicolas Verger, charron, place de Grève, et Jeanne Hay, fille de feu Nicolas Hay, huilier près de Mantes., 14 décembre 1607; MC/ET/II/64
      contrat de mariage; Grève (place de); Mantes-la-Jolie (Yvelines); Verger, Nicolas; Hay, Jeanne; Hay, Nicolas; charron
    - Inventaire après décès de Marie Bidaige, rue Place aux Veaux, épouse de Vincent Aubert, marchand boucher., 23 décembre 1607; MC/ET/II/64
      inventaire après décès; Bidaige, Marie; Aubert, Vincent; boucher
  - Minutes. 1608, janvier - juillet, janvier - juillet 1608; MC/ET/II/65
    - Testament de Claude Benard, marchand bourgeois de Paris, rue Saint-Denis., 10 mars 1608; MC/ET/II/65
    - Contrat de mariage entre Jean Symon, maître tissutier rubannier, rue Garnetal, et Nicole Langlois, fille de Pierre Langlois, vigneron, rue Perrin Gasselin., 1er mai 1608; MC/ET/II/65
      contrat de mariage; Perrin-Gasselin (rue); Symon, Jean; Langlois, Nicole; Langlois, Pierre; tisserand; passementier; viticulteur
    - Contrat de mariage entre Raoullin Grelin, charcutier, rue Beaubourg, et Marie Gorin, veuve de Claude Roussy, maître charcutier rue Beaubourg., 1er juillet 1608; MC/ET/II/65
      contrat de mariage; Beaubourg (rue); Grelin, Raoullin; Gorin, Marie; Roussy, Claude; charcutier; charcutier
    - Contrat de mariage entre Philippe Lamoureux, couvreur de maisons, rue des Sept Voies, et Nicole Hubert, veuve de Claude Laubijois, laboureur à Bar-sur-Seine, rue Saint Thomas du Louvre., 3 juillet 1608; MC/ET/II/65
      contrat de mariage; Saint-Thomas-du-Louvre (rue); Sept-Voies (rue des); Bar-sur-Seine (Aube); Lamoureux, Philippe; Hubert, Nicole; Laubijois, Claude; couvreur; agriculteur
    - Inventaire après décès de Denise Lamy, rue Saint-Jacques-de-la-Boucherie, épouse de Jean Duplessis, gagne-deniers., 11 juillet 1608; MC/ET/II/65
      inventaire après décès; Saint-Jacques-la-Boucherie (rue); Lamy, Denise; Duplessis, Jean; journalier
    - Testament de Jeanne Lepreulx, rue de la Savonnerie, veuve de Pierre Chaulvyn, maître savetier., 15 juillet 1608; MC/ET/II/65
      testament; Savonnerie (rue de la); Lepreulx, Jeanne; Chaulvyn, Pierre; bottier
    - Inventaire après décès de Jeanne Lepreulx, rue de la Savonnerie, veuve de Pierre Chaulvyn, maître savetier., 18 juillet 1608; MC/ET/II/65
    - Contrat de mariage entre Laurent Chevallier, gagne-deniers, rue des Gravilliers, et Charlotte Rigollet, veuve de Jean Marie, vigneron, rue Neuve Saint-Laurent., 26 juillet 1608; MC/ET/II/65
      contrat de mariage; Neuve-Saint-Laurent (rue); Gravilliers (rue des); Chevallier, Laurent; Rigollet, Charlotte; Marie, Jean; journalier; viticulteur
    - Contrat de mariage entre Antoine Guyot, maître tailleur d'habits à Pantin, et Marie Lafilé, fille de feu Philippe Lafilé, chapelier rue Saint-Denis., 30 juillet 1608; MC/ET/II/65
      contrat de mariage; Pantin (Seine-Saint-Denis); Saint-Denis (rue); Guyot, Antoine; Lafilé, Marie; Lafilé, Philippe; tailleur d'habits; fabricant d'accessoires vestimentaires
    - Contrat de mariage entre Nicolas de Villaines, marchand laboureur à Villeneuve le Roi, et Marie Hictin, veuve de Thibault Hemard, cordonnier à Villeneuve Saint-Georges., 30 juillet 1608; MC/ET/II/65
      contrat de mariage; Villeneuve-Saint-Georges (Val-de-Marne); Villeneuve-le-Roi (Val-de-Marne); Villaines, Nicolas; Hictin, Marie; Hemard, Thibault; cordonnier; agriculteur
    - Accord aux termes duquel Jacques Falaise, maître joueur d'instruments, demeurant rue de la Vieille-Harangerie, consent à ce que Denis Le Boucher, maître tailleur d'habits, jouisse, moyennant 90 livres de loyer annuel, d'une chambre qu'il tient à loyer du président Chevallier, en une maison rue de la Monnaie., 10 septembre 1608; MC/ET/II/65
      Documents du Minutier central concernant l'histoire de la musique (1600-1650), par Madeleine Jurgens, tome I [études I à X, 1763 actes], Paris, Archives nationales, 1967, p. 532 (instrument de recherche imprimé dématérialisé, certaines notices sont plus détaillées dans la version intégrale accessible en ligne par la rubrique 'Autres instruments de recherche', voir contexte dans le Plan d’orientation général - Notaires de Paris, guides thématiques du Minutier).
      accord; Monnaie (rue de la); Falaise, Jacques; Le Boucher, Denis; Chevallier, M.; musicien; tailleur d'habits
    - Transport par Jacques Falaise, maître joueur d'instruments demeurant rue de la Vieille-Harangerie, pour six années et neuf mois, à Pierre Neveu, bourgeois de Paris, demeurant au bout du pont Neuf, du bail d'une chambre et bouge, au deuxième étage d'une maison rue de la Monnaie, moyennant 90 livres de loyer annuel., 10 décembre 1608; MC/ET/II/65
      cession; Monnaie (rue de la); Neuf (pont); Falaise, Jacques; Neveu, Pierre; musicien
  - Minutes. 1608, août - décembre, août - décembre 1608; MC/ET/II/66
    - Accord entre Anne de Palus, veuve de Michel Noyret, trompette ordinaire de la maison du roi, demeurant rue Saint-Martin, paroisse Saint-Nicolas-des-Champs, d'une part, et Jean Hatier, praticien au Palais, demeurant rue des Mauvaises-Paroles, et Nicolas Duval, maître peignier-tabletier, demeurant en la Vallée de Misère, d'autre part, aux termes duquel ces derniers s'engagent à désintéresser Anne de Palus de la somme de 54 livres qui lui est due par Jeanne Picot, veuve d'Étienne Houzeau, tailleur d'habits, actuellement prisonnière au grand Châtelet., 8 février 1608; MC/ET/II/66
      Documents du Minutier central concernant l'histoire de la musique (1600-1650), par Madeleine Jurgens, tome I [études I à X, 1763 actes], Paris, Archives nationales, 1967, p. 283 (instrument de recherche imprimé dématérialisé, certaines notices sont plus détaillées dans la version intégrale accessible en ligne par la rubrique 'Autres instruments de recherche', voir contexte dans le Plan d’orientation général - Notaires de Paris, guides thématiques du Minutier).
      accord; Saint-Martin (rue); Mauvaises-Paroles (rue des); Descente-de-la-Vallée-de-Misère (rue de la); Châtelet (grand); Palus, Anne de; Noyret, Michel; Hatier, Jean; Duval, Nicolas; Picot, Jeanne; Houzeau, Etienne; juriste; musicien; tabletier; tailleur d'habits
    - vente par Jean LEMAIRE maître jardinier, à Claude MOULET, jardinier ordinaire du Roi, de 50 cerisiers de cerises douces pour le château de Fontainebleau moyennant 12 [120] s. pièce, 1er mars 1608; MC/ET/II/66
      Fichier dit 'général' XVIIe-XVIIIe siècles, par le personnel du Minutier, 1954-1999 ( fichier papier entièrement dématérialisé; voir contexte dans le Plan d’orientation général - Notaires de Paris, guides thématiques du Minutier).
      acte de vente; Fontainebleau (Seine-et-Marne); Lemaire, Jean; Moulet, Claude; jardinier; jardinier
    - Testament de Martine Drouet, femme de Nicolas Bouteville, maître joueur d'instruments, demeurant rue de la Vannerie, portant élection de son mari comme exécuteur testamentaire., 9 avril 1608; MC/ET/II/66
      Documents du Minutier central concernant l'histoire de la musique (1600-1650), par Madeleine Jurgens, tome I [études I à X, 1763 actes], Paris, Archives nationales, 1967, p. 498 (instrument de recherche imprimé dématérialisé, certaines notices sont plus détaillées dans la version intégrale accessible en ligne par la rubrique 'Autres instruments de recherche', voir contexte dans le Plan d’orientation général - Notaires de Paris, guides thématiques du Minutier).
      testament; Vannerie (rue de la); Drouet, Martine; Bouteville, Nicolas; musicien
    - RICHER (Pierre), graveur des armes du Roi, doreur et coutelier, rue de la Heaumerie § Accord entre... et Anne ROUHAULT veuve de Pasquier LEMAISTRE, graveur, pour demeurant quitte et abandonner le procès criminel pendant entre eux, 25 juin 1608; MC/ET/II/66
      accord; Heaumerie (rue de la); Richer, Pierre; Rouhault, Anne; Lemaistre, Pasquier; décorateur; graveur
    - Cession par Louis Arragon, sieur de Maulny et de Bruyères, notaire au Châtelet, demeurant rue Saint-Jacques-de-la-Boucherie, à François Henry, maître peintre, demeurant rue de la Vieille-Tannerie [Haute Tannerie], de deux masures sises à Belleville-sur-Sablon avec cour, de deux arpents moins deux quartiers de terre et de onze pieds ou environ de noyers, moyennant les cens, rentes et redevances dus au dit Arragon en tant que seigneur de Maulny et à la charge de faire remettre les lieux en bon état., 5 juillet 1608; MC/ET/II/66
      Documents du Minutier central concernant les peintres, sculpteurs et graveurs au XVIIe siècle (1600-1650) [études I à X, 1955 actes], par Marie-Antoinette Fleury, tome I, Paris, S.E.V.P.E.N, 1969, p. 300 (instrument de recherche imprimé dématérialisé, certaines notices sont plus détaillées dans la version intégrale accessible en ligne par la rubrique 'Autres instruments de recherche', voir contexte dans le Plan d’orientation général - Notaires de Paris, guides thématiques du Minutier).
      cession; Saint-Jacques-la-Boucherie (rue); Vieille-Tannerie (rue de la); Bar-sur-Seine (Aube); Arragon, Louis; Bruyères (M. de); Henry, François; notaire; peintre
    - Contrat de mariage entre Daniel Thibault, maître layetier, rue Perrin-Gasselin, et Antoinette Priou, fille de feu Jean Priou, laboureur à Coulonge, rue Saint-Denis., 7 août 1608; MC/ET/II/66
      contrat de mariage; Perrin-Gasselin (rue); Saint-Denis (rue); Thibault, Daniel; Priou, Antoinette; Priou, Jean; layetier; agriculteur
    - Contrat de mariage entre Jean Marchant, bourgeois de Paris, rue des Fossoyeurs, et Madeleine Desmaretz, fille de Simon Desmaretz, sieur de Sourlanges, rue des Fossoyeurs., 12 août 1608; MC/ET/II/66
      contrat de mariage; Fossoyeurs (rue des); Marchant, Jean; Desmaretz, Madeleine; Desmaretz, Simon
    - Inventaire après décès de Claude Gourgouron, marchand bourgeois de Paris, rue aux Fèves, à la requête de sa veuve, Geneviève Jahan., 7 octobre 1608; MC/ET/II/66
      inventaire après décès; Fèves (rue aux); Gourgouron, Claude; Jahan, Geneviève; commerçant
    - Contrat de mariage entre Jean Dubois, marchand bourgeois de Paris, rue aux Fèves, et Geneviève Jahan, veuve de Claude Gourgouron, marchand bourgeois de Paris rue aux Fèves., 10 octobre 1608; MC/ET/II/66
      contrat de mariage; Fèves (rue aux); Dubois, Jean; Jahan, Geneviève; Gourgouron, Claude; commerçant
    - Contrat de mariage entre noble homme, maître Etienne Girard, avocat en la cour de Parlement, rue des Carmes, et Marie Guyon, fille de feu maître Jean Guyon, avocat en Parlement, rue de la Lanterne., 20 novembre 1608; MC/ET/II/66
      contrat de mariage; Lanterne (rue de la); Carmes (rue des); Girard, Etienne; Guyon, Marie; Guyon, Jean; avocat au parlement (Ancien Régime)
    - Contrat de mariage entre Barthélemy Régis, sergent à verge du Roi priseur juré vendeur de biens au Châtelet prévôté et vicomté de Paris, rue Marivault, et Nicole Girault, fille de feu Alexandre Girault, notaire garde notes au Châtelet, rue de Perpignan., 14 décembre 1608; MC/ET/II/66
      contrat de mariage; Perpignan (rue de); Marivaux (rue); Regis, Barthélemy; Girault, Nicole; Girault, Alexandre; auxiliaire de justice
  - Minutes. 1609, janvier - juin, janvier - juin 1609; MC/ET/II/67
    - Inventaire après décès de Madeleine Bourgoing, rue Saint-Jacques de la Boucherie, épouse de Claude Fraguier, bourgeois de Paris, marchand apothicaire et épicier., 26 janvier 1609; MC/ET/II/67
      inventaire après décès; Saint-Jacques-la-Boucherie (rue); Bourgoing, Madeleine; Fraguier, Claude; pharmacien; commerçant
    - Contrat de mariage entre maître Henri Cassis, secrétaire ordinaire de la chambre du Roi, rue Rompue, et Françoise Hue, fille de feu Etienne Hue, bourgeois de Paris, rue des Lombards., 27 janvier 1609; MC/ET/II/67
      contrat de mariage; Lombards (rue des); Cassis, Henri; Hue, Françoise; Hue, Etienne
    - Contrat de mariage entre René Julliot, suivant les finances, rue des Blancs-Manteaux, et Jeanne Bonneau, fille de feu Nicolas Bonneau, marchand à Senlis., 4 février 1609; MC/ET/II/67
      contrat de mariage; Blancs-Manteaux (rue des); Senlis (Oise); Julliot, René; Bonneau, Jeanne; Bonneau, Nicolas; commerçant
    - Inventaire après décès de Antoine Poinctier, rue Jean Pain Mollet, et de sa femme, Claude Duchin., 11 février 1609; MC/ET/II/67
      inventaire après décès; Jean-Pain-Mollet (rue); Duchin, Claude; Poinctier, Antoine
    - Contrat de mariage entre Nicolas Potier, marchand mercier rue Perrin Gasselin, et Marie Potier, veuve de Charles de Meaumont, marchand bourgeois de Paris, rue Vieille Monnaie., 15 février 1609; MC/ET/II/67
      contrat de mariage; Vieille-Monnaie (rue de la); Perrin-Gasselin (rue); Potier, Nicolas; Potier, Marie; Meaumont, Charles de; commerçant; commerçant
    - Quittance donnée par Claude Pescheur, veuve de Nicolas Contant, maître peintre et bourgeois de Paris, en son nom et comme tutrice de leurs enfants, à Jean Le Noble, conseiller du roi et général en sa cour des monnaies, demeurant rue de Braque, d'une somme de 557 livres 13 sols, pour le rachat et les arrérages de 45 livres 7 sols 8 deniers de rente., 3 mars 1609; MC/ET/II/67
      Documents du Minutier central concernant les peintres, sculpteurs et graveurs au XVIIe siècle (1600-1650) [études I à X, 1955 actes], par Marie-Antoinette Fleury, tome I, Paris, S.E.V.P.E.N, 1969, p.162 (instrument de recherche imprimé dématérialisé, certaines notices sont plus détaillées dans la version intégrale accessible en ligne par la rubrique 'Autres instruments de recherche', voir contexte dans le Plan d’orientation général - Notaires de Paris, guides thématiques du Minutier).
      quittance; Braque (rue de); Contant, Nicolas; Le Noble, Jean; Pescheur, Claude; magistrat; peintre
    - Remise [accord]par Jacques Prévost, maître peintre, demeurant rue de la Tannerie, paroisse Saint-Gervais, à Germain Jacquet, dit Grenoble, maître sculpteur, demeurant rue Saint-Martin, paroisse Saint-Merri, de tous les dommages et intérêts, réparations civiles et frais de justice pour excès et voies de fait commis contre lui par ledit Grenoble, moyennant une somme de 6 livres tournois, qu'il reconnaît avoir reçue., 11 mars 1609; MC/ET/II/67
      Documents du Minutier central concernant les peintres, sculpteurs et graveurs au XVIIe siècle (1600-1650) [études I à X, 1955 actes], par Marie-Antoinette Fleury, tome I, Paris, S.E.V.P.E.N, 1969, p. 594 (instrument de recherche imprimé dématérialisé, certaines notices sont plus détaillées dans la version intégrale accessible en ligne par la rubrique 'Autres instruments de recherche', voir contexte dans le Plan d’orientation général - Notaires de Paris, guides thématiques du Minutier).
      accord; Saint-Martin (rue); Saint-Merri (paroisse); Tannerie (rue de la); Jacquet dit Grenoble, Germain; Prévost, Jacques; peintre; sculpteur
    - Inventaire après décès de Nicolas Coutant, bourgeois de Paris, maître peintre, rue Saint-Denis, à la requête de sa veuve, honorable femme Claude Pescheur., 13 avril 1609; MC/ET/II/67
      inventaire après décès; Saint-Denis (rue); Coutant, Nicolas; Pescheur, Claude; peintre
    - Contrat de mariage entre Gervais Rebans [Rebais], maître facteur d'instruments de musique, demeurant rue des Arcis, et Robine de La Porte [Delaporte], fille de défunt Nicolas de La Porte et de Jeanne Hérisson et veuve de Paul Martin, maître paveur, demeurant rue des Nonnaindières, auquel signent comme témoins du fiancé Barthélemy Rebans, maître facteur d'instruments de musique, son fils et Valère Tessier, maître joueur de luth, ami, [Guillaume Rebais (ou Rebans), maître faiseur d'instruments]., 13 avril 1609; MC/ET/II/67
      Documents du Minutier central concernant l'histoire de la musique (1600-1650), par Madeleine Jurgens, tome I [études I à X, 1763 actes], Paris, Archives nationales, 1967, p. 784 (instrument de recherche imprimé dématérialisé, certaines notices sont plus détaillées dans la version intégrale accessible en ligne par la rubrique 'Autres instruments de recherche', voir contexte dans le Plan d’orientation général - Notaires de Paris, guides thématiques du Minutier).
      contrat de mariage; Arcis (rue des); Rebans ou Rebais, Gervais; La Porte ou Delaporte, Robine; La Porte, Nicolas de; Hérisson, Jeanne; Martin, Paul; Rebans ou Rebais, Barthélemy; Tessier, Valère; Rebans ou Rebais, Guillaume; facteur d'instruments de musique; paveur-dalleur
    - Inventaire après décès de Nicolas Contant, maître peintre, bourgeois de Paris, à la requête de Claude Pescheur, sa veuve, en son nom et comme tutrice d'Étienne, âgé de six ans, Marie, âgée de deux ans et demie, et Marie, âgée de quatre mois, leurs enfants mineurs, en la maison où le défunt est décédé en août dernier, sise rue Saint-Denis., 14 avril 1609; MC/ET/II/67; 15 folios.
      Compléments de description :(1) Adam de La Patte est le neveu de Nicolas Contant, par sa mère Justine Contant demeurant à Louvres-en-Parisis. (2) Notaire non indiqué, passé probablement au tabellionnage de Gonesse. (3) Villeron, cant. Luzarches, arr. Pontoise, Seine-et-Oise.
      Documents du Minutier central concernant les peintres, sculpteurs et graveurs au XVIIe siècle (1600-1650) [études I à X, 1955 actes], par Marie-Antoinette Fleury, tome I, Paris, S.E.V.P.E.N, 1969, p. 159-161 (instrument de recherche imprimé dématérialisé, certaines notices sont plus détaillées dans la version intégrale accessible en ligne par la rubrique 'Autres instruments de recherche', voir contexte dans le Plan d’orientation général - Notaires de Paris, guides thématiques du Minutier).
      inventaire après décès; Gonesse (Val-d'Oise); Louvres (Val-d'Oise); Luzarches (Val-d'Oise); Marly-la-Ville (Val-d'Oise); Gobelet d'Argent (enseigne du); Saint-Denis (rue); Pontoise (Val-d'Oise); Villeron (Val-d'Oise); Antheaume, Marguerite; Clément, Thomas; Contant, Etienne; Contant, Justine; Contant, Marie; Contant, Nicolas; Despien, Jean; La Patte, Adam de; La Patte, Toussaint de; Leduc, Guillaume; Paty, Sébastien; Pescheur, Claude; Pijart, Michèle; Sain, Nicole; Tabouret, Jean (15..-16..); Tiercelin, Germain; peintre